【裁判字號】    89,易,238
【裁判日期】    890429
【裁判案由】    違反毒品危害防制條例
【裁判全文】
臺灣新竹地方法院刑事判決                          八十九年度易字第二三八號
    公  訴  人  臺灣新竹地方法院檢察署檢察官
    被      告  甲○○
右列被告因違反毒品危害防制條例案件，經檢察官提起公訴（八十九年度毒偵字第七
五號、八十九年度偵字第二五九號），本院判決如左：
    主  文
甲○○連續施用第二級毒品，處有期徒刑參月，如易科罰金以參佰元折算壹日。扣案
之施用毒品器具壹組沒收之、安非他命零點陸公克沒收銷燬之。
被訴幫助施用第二級毒品部分，無罪。
    事  實
一、甲○○前因於八十八年間因施用毒品案件，經執行觀察勒戒，無繼續施用傾向，
    而為台灣新竹地方法院檢察署檢察官於八十八年十月二十二日以八十八年度毒偵
    字第五三八號為不起訴處分確定在案。猶不知悔改，竟基於施用第二級毒品安非
    他命之概括犯意，連續自八十八年十一月某日起至八十九年一月三日間，在新竹
    市○○里○○鄰○○路二一０巷八號二樓住處等地，多次施用第二級毒品安非他
    命。嗣為警於八十九年一月三日十八時許，在其右開住處查獲，並扣得安非他命
    ○點六公克及其所有之施用毒品器具一組，經公訴人依本院八十九年度毒聲字第
    五九號裁定送觀察勒後，認有繼續施用毒品傾向。
二、案經新竹市警察局第一分局報請臺灣新竹地方法院檢察署檢察官偵查起訴。
    理  由
壹、有罪部分：
一、訊據被告甲○○，於歷次偵審時對於右開事實均坦白承認，且有扣案之安非他命
    ○點六公克、施用毒品器具一組及新竹市衛生局所出具之竹市衛六字第二九○號
    尿液檢驗單一紙在卷可按。另被告前經執行一次觀察、勒戒無繼續施用傾向，而
    為檢察官不起訴處分，亦有台灣新竹地方法院檢察署檢察官之八十八年度偵字第
    五三八號不起訴處分書一份在卷可證。本件被告經送觀察勒戒認有繼續施用毒品
    傾向，亦有台灣新竹看守所附設勒戒處所八十九年一月二十一日竹所總字第○二
    ○五號函之有無繼續施用毒品傾向證明書可參，本件事證明確，被告犯行堪以認
    定，應依法論科。
二、按安非他命為毒品危害防制條例第二條第二項第二款規定之第二級毒品。被告非
    法施用安非他命，核其所為係犯毒品危害防制條例第十條第二項之非法施用第二
    級毒品罪。被告因施用毒品而持有毒品之低度行為，應為施用毒品之高度行為所
    吸收，不另論罪。又被告所為多次施用第二級毒品行為，時間緊接，犯罪構成要
    件相同，顯係出於概括之犯意為之，應依連續犯之規定論以一罪，並依法加重其
    刑。爰審酌安非他命毒品，危害施用者之神經中樞，使施用者產生幻聽及幻想之
    症狀，對施用者之健康產生不良之影響，同時因幻聽及幻想結果亦可能使施用者
    對周遭之人施暴，對公共秩序產生危害，且被告經過勒戒後，猶不知自制，再度
    施用毒品，惟於本院審理時坦承犯行，尚有悔意等一切情狀，量處如主文所示之
    刑，並諭知易科罰金之折算標準。扣案之安非他命○點六公克應依毒品危害防制
    條例第十八條第一項前段沒收銷毀之，施用毒品器具，為被告所有，業據其於檢
    察官初訊時供明在卷，且係供犯罪所用之物，應依刑法第三十八條第一項第二款
    沒收。
貳、無罪部分：
一、公訴意旨略以：甲○○因自身施用第二級毒品安非他命，於八十八年十二月間，
    基於幫助施用之犯意，連續三次，在其住處，介紹年籍姓名不詳綽號「小胖」者
    向販賣安非他命之不詳人士購買安非他命施用，因認被告甲○○另犯幫助施用第
    二級毒品之罪嫌。
二、按犯罪事實應依證據認定之，無證據不得推定其犯罪事實。又不能證明被告犯罪
    者，應諭知無罪之判決。刑事訴訟法第一百五十四條、第三百零一條第一項分別
    定有明文。又按被告之自白，不得作為有罪判決之唯一證據，仍應調查其他必要
    之證據，以察其是否與事實相符，同法第一百五十六條第二項亦有明文。經查公
    訴人認被告甲○○涉有幫助施用毒品安非他命犯行，係以甲○○於檢察官偵查中
    自白，曾介紹綽號「小胖」者與不詳姓名之人購買安非他命等語為論據，訊據被
    告雖坦認有介紹綽號「小胖」者與他人購買安非他命，然綽號「小胖」者究係何
    人？被告係介紹「小胖」向何人購買安非他命？被告均不知悉，自無從查證被告
    究有無介紹「小胖」與他人購買安非命，此外本院又查無其他證據證明被告確有
    公訴人所指之幫助施用毒品犯行，揆諸首揭說明，既無積極證據足認被告有幫助
    綽號「小胖」者施用毒品犯行，自不能僅以被告於偵審中之自白，即遽認被告有
    此犯行，是不能證明被告犯罪，依法應諭知無罪之判決。
三、據上論斷，依刑事訴訟法第二百九十九條第一項前段、第三百零一條第一項，毒
    品危害防制條例第十條第二項、第十八條第一項前段、刑法第十一條前段、第五
    十六條、第四十一條、第三十八條第一項第二款，罰金罰鍰提高標準條例第二條
    ，判決如主文。
本案經檢察官黃仁宏到庭執行職務。
中      華      民      國    八十九    年      四      月    二十九    日
                                臺灣新竹地方法院刑事第一庭
                                      法  官    滕  治  平
右正本證明與原本無異。
如不服本判決，應於判決送達後十日內向本院提出上訴狀( 應附繕本 )，上訴於
臺灣高等法院。
                                      書記官    謝  國  聖
中      華      民      國    八十九    年      四      月    二十九    日
附錄本判決論罪科刑法條全文
毒品危害防制條例第十條第二項
施用第二級毒品者，處三年以下有期徒刑。


司法院資訊處製作；財團法人民間司法改革基金會備份。
